---
title: "SentimenAnalisis Metode SVM"
author: "Muhammad Ikhwan Hanif/123200096 - Taufik Sahid Fadhil/123200028"
date: "2022-11-20"
output: html_document
---

```{r setup, include=FALSE}
knitr::opts_chunk$set(echo = TRUE)
```

```{r}
library(tm)
library(wordcloud2)
library(vroom)
library(here)
library(RTextTools)
library(dplyr)
library(wordcloud)
library(shiny)
library(ggplot2)
library(plotly)
```

```{r skoring}
##Pelabelan Skoring
kalimat2<-read.csv("ReviewBibitClean2.csv",header=TRUE)
positif <- scan("D:/Hanif/5. Kuliah/Prak DS/FINAL PROJECT SVM/kata-pos.txt",what="character",comment.char=";")
negatif <- scan("D:/Hanif/5. Kuliah/Prak DS/FINAL PROJECT SVM/kata-neg.txt",what="character ",comment.char=";")
kata.positif = c(positif, "bagus","suka","senang","nice","mantap")
kata.negatif = c(negatif, "taik","anjing","payah","susah","kecewa")
score.sentiment = function(kalimat2, kata.positif, kata.negatif,
                           .progress='none')
{
  require(plyr)
  require(stringr)
  scores = laply(kalimat2, function(kalimat, kata.positif,
                                    kata.negatif) {
    kalimat = gsub('[[:punct:]]', '', kalimat)
    kalimat = gsub('[[:cntrl:]]', '', kalimat)
    kalimat = gsub('\\d+', '', kalimat)
    kalimat = tolower(kalimat)
    list.kata = str_split(kalimat, '\\s+')
    kata2 = unlist(list.kata)
    positif.matches = match(kata2, kata.positif)
    negatif.matches = match(kata2, kata.negatif)
    positif.matches = !is.na(positif.matches)
    negatif.matches = !is.na(negatif.matches)
    score = sum(positif.matches) - (sum(negatif.matches))
    return(score)
  }, kata.positif, kata.negatif, .progress=.progress )
  scores.df = data.frame(score=scores, text=kalimat2)
  return(scores.df)}
hasil = score.sentiment(kalimat2$text, kata.positif, kata.negatif)
View(hasil)

#CONVERT SCORE TO SENTIMENT
hasil$klasifikasi<- ifelse(hasil$score<0,"Negatif", "Positif")
hasil$klasifikasi
View(hasil)

#EXCHANGE ROW SEQUENCE
data <- hasil[c(3,1,2)]
View(data)
write.csv(data, file = "pelabelan.csv")

```

```{r SVM}
library(e1071)
library(caret)
library(devtools)
cf = read.csv("D:/Hanif/5. Kuliah/Prak DS/FINAL PROJECT SVM/pelabelan.csv")
cf$klasifikasi = factor(cf$klasifikasi)
corpus2 = Corpus(VectorSource(cf$text))
dtm = DocumentTermMatrix(corpus2)

dtMatrix = create_matrix(cf["text"], language = "id", removeStopwords = FALSE,
                         removeNumbers = FALSE, stemWords = FALSE, tm::weightTfIdf)

#mat = as.matrix(dtMatrix)
container = create_container(dtMatrix, cf$klasifikasi, trainSize = 1251:2500, testSize = 1:1250, virgin = FALSE)
#Modeling
model = train_model(container, "SVM", kernel = "linear", cost = 1)

result = classify_model(container, model)
result$SVM_LABEL = factor(result$SVM_LABEL)
confussionMatrix = confusionMatrix(cf$klasifikasi[1:1250], result[,"SVM_LABEL"])
confussionMatrix
```

Memanggil library tambahan yang akan digunakan untuk penggunaan corpus dalam proses cleaning data selanjutnya, Mengatur seed generator bilangan acak R, yang berguna untuk membuat simulasi atau objek acak yang dapat direproduksi.

```{r}
require (corpus)
df<-read.csv("ReviewBibitClean2.csv",stringsAsFactors = FALSE)
glimpse(df)
set.seed(20)
df<-df[sample(nrow(df)),]
df<-df[sample(nrow(df)),]
glimpse(df)
corpus<-Corpus(VectorSource(df$text))
corpus
inspect(corpus[1:10])
#fungsinya untuk membersihkan data data yang tidak dibutuhkan 
corpus.clean<-corpus%>%
    tm_map(content_transformer(tolower))%>%
    tm_map(removePunctuation)%>%
    tm_map(removeNumbers)%>%
    tm_map(removeWords, c("yang", "dan", "dari", "aasi","aasinya", "ini", "kita", "untuk" ,"nya","bibit","ðÿ"))%>%
    tm_map(removeWords,stopwords(kind="en"))%>%
    tm_map(stripWhitespace)
dtm<-DocumentTermMatrix(corpus.clean)
inspect(dtm[1:10,1:20])
df.train<-df[1:50,]
df.test<-df[51:100,]                                            
dtm.train<-dtm[1:50,]
dtm.test<-dtm[51:100,]
corpus.clean.train<-corpus.clean[1:50]
corpus.clean.test<-corpus.clean[51:100]
dim(dtm.train)
fivefreq<-findFreqTerms(dtm.train,5)
length(fivefreq)
dtm.train.nb<-DocumentTermMatrix(corpus.clean.train,control = list(dictionary=fivefreq))
#dim(dtm.train.nb)
dtm.test.nb<-DocumentTermMatrix(corpus.clean.test,control = list(dictionary=fivefreq))
dim(dtm.test.nb)
 
convert_count <- function(x){
    y<-ifelse(x>0,1,0)
    y<-factor(y,levels=c(0,1),labels=c("no","yes"))
    y
}
trainNB<-apply(dtm.train.nb,2,convert_count)
testNB<-apply(dtm.test.nb,1,convert_count)
wordcloud(corpus.clean,min.freq = 20,max.words=70,random.order=F,colors=brewer.pal(8,"Dark2"))

```

```{r freq}
data1 = read.csv("pelabelan.csv")
corpus = Corpus(VectorSource(data1$text))
corpus<- tm_map(corpus, gsub, pattern="aasi","aasinya", replacement="investasi")
    corpus <- tm_map(corpus, removeWords,"bibit")
    corpus <- tm_map(corpus, removeWords,"nya")
    corpus <- tm_map(corpus, removeWords,"aja")
    corpus <- tm_map(corpus, removeWords,"gak")
    corpus <- tm_map(corpus, removeWords,"ðÿ")

dtm <- TermDocumentMatrix(corpus)
m <- as.matrix(dtm)
v <- sort(rowSums(m),decreasing=TRUE)
d <- data.frame(word = names(v),freq=v)

barplot(d[1:20,]$freq, las = 2, names.arg = d[1:20,]$word, col=rainbow(5),
        main = "Kata Paling Sering Muncul", ylab = "Frekuensi")
```

Pengolahan serta pemodelan dari sebuah data yang telah di olah sebelumnya hingga menampilkan pada GUI dengann Library Shiny

```{r UI dengan Shiny}
library(syuzhet) #untuk membaca fungsi get_nrc
dataLabel<- read.csv("pelabelan.csv")
ui <- fluidPage(
    titlePanel("Sentimen Analisis Ulasan Bibit"),
        mainPanel(
            
            tabsetPanel(type = "tabs",
                        tabPanel("Bagan", plotOutput("scatterplot")),
                        #Output Frequensi
                        tabPanel("FreqWord", plotOutput("freqplot")), 
                        # Plot
                        tabPanel("Data Skoring", DT::dataTableOutput('tbl1')),
                        # Output Data Dalam Tabel
                        tabPanel("Wordcloud", plotOutput("Wordcloud"))
                        )
        )
    )
# SERVER 
server <- function(input, output) {
    
    # Output Data Skoring 
    output$tbl1 = DT::renderDataTable({
        DT::datatable(dataLabel, options = list(lengthChange = FALSE))
    })
    #Barplot
    output$scatterplot <- renderPlot({produk_dataset<-read.csv("ReviewBibitClean2.csv",stringsAsFactors = FALSE)
      review <-as.character(produk_dataset$text)
      s<-get_nrc_sentiment(review)
      review_combine<-cbind(produk_dataset$text,s)
      par(mar=rep(3,4))
      barplot(colSums(s),col=c('gray'),ylab='count',main='Sentimen Analisis Ulasan Bibit')
          }, height=400)
    # Output Freq Plot
    output$freqplot <- renderPlot({data1 = read.csv("pelabelan.csv")
    corpus = Corpus(VectorSource(data1$text))
    corpus<- tm_map(corpus, gsub, pattern="aasi","aasinya", replacement="investasi")
    corpus <- tm_map(corpus, removeWords,"bibit")
    corpus <- tm_map(corpus, removeWords,"nya")
    corpus <- tm_map(corpus, removeWords,"aja")
    corpus <- tm_map(corpus, removeWords,"gak")
    corpus <- tm_map(corpus, removeWords,"ðÿ")
    
    dtm <- TermDocumentMatrix(corpus)
    m <- as.matrix(dtm)
    v <- sort(rowSums(m),decreasing=TRUE)
    d <- data.frame(word = names(v),freq=v)

barplot(d[1:20,]$freq, las = 2, names.arg = d[1:20,]$word, col=rainbow(5),
        main = "Kata Paling Sering Muncul", ylab = "Frekuensi")
          }, height=400)
    
    #WordCloud
    output$Wordcloud <- renderPlot({
     set.seed(20)
      df<-df[sample(nrow(df)),]
      df<-df[sample(nrow(df)),]
      glimpse(df)
      inspect(dtm[1:10,1:20])
      df.train<-df[1:50,]
      df.test<-df[51:100,]
      dtm.train<-dtm[1:50,]
      dtm.test<-dtm[51:100,]
      dim(dtm.train)
      fivefreq<-findFreqTerms(dtm.train,5)
      length(fivefreq)
      dtm.train.nb<-DocumentTermMatrix(corpus.clean.train,control = list(dictionary=fivefreq))
      #dim(dtm.train.nb)
      dtm.test.nb<-DocumentTermMatrix(corpus.clean.test,control = list(dictionary=fivefreq))
      dim(dtm.test.nb)
 
convert_count <- function(x){
    y<-ifelse(x>0,1,0)
    y<-factor(y,levels=c(0,1),labels=c("no","yes"))
    y
}
trainNB<-apply(dtm.train.nb,2,convert_count)
testNB<-apply(dtm.test.nb,1,convert_count)
wordcloud(corpus.clean,min.freq = 4,max.words=100,random.order=F,colors=brewer.pal(8,"Dark2"))
  })
}
shinyApp(ui = ui, server = server)
```
